臺灣彰化地方法院刑事判決　　　　　　　 96年度易字第419號
公　訴　人　臺灣彰化地方法院檢察署檢察官
被　　　告　乙○○
　　　　　　丙○○
上列被告因竊盜等案件，經檢察官提起公訴（95年度偵字第1063
5 號，96年度偵字第819 號），於本院準備程序中，被告就被訴
事實均為有罪之陳述，經裁定就被告乙○○被訴竊盜部分，及被
告丙○○被訴收受贓物部分，改行簡式審判程序，本院判決如下
：
    主    文
乙○○共同攜帶兇器、毀壞安全設備竊盜，累犯，處有期徒刑捌
月。扣案之一字起子壹把沒收。
丙○○收受贓物，累犯，處拘役拾日，如易科罰金，以新臺幣
壹仟元折算壹日。
    犯罪事實及理由
一、犯罪事實部分：
  (一)乙○○前曾於民國90年間，因竊盜案件，經本院以90年度易
    字第530 號，判處有期徒刑5 月確定，入監執行後，於91年
    5 月4 日執行完畢；其另於93年間，因施用第一級毒品案件
    ，經本院以93年度訴字第93號，判處有期徒刑1 年確定；又
    於同年因施用第一級毒品案件，經本院以93年度訴字第 826
    號，判處有期徒刑8 月確定，前開2 罪入監接續執行，於94
    年11月3 日假釋付保護管束出監，且於95年1 月18日假釋期
    滿未經撤銷，以執行完畢論。詎其仍不知悔改，因缺錢花用
    ，竟與丙○○基於意圖為自己不法所有之犯意聯絡（就丙○○部分，經本院另為不受理判決），由丙○○提議前往其胞
    妹位於彰化縣和美鎮○○路○ 段529 號住處行竊後，丙○○
    、乙○○即共騎1 臺機車，於95年10月4 日下午2 時許，抵
    達上開丙○○妹婿甲○○之住處。並由丙○○、乙○○共同
    持拿乙○○所有，客觀上足對人之生命、身體構成危險，屬
    兇器之一字起子1 把，先毀壞該址屬安全設備之鐵捲門開關
    盒後開啟鐵門，並於確認屋內無人後，進屋竊取甲○○所有
    之現金新臺幣（下同）30,000元及行動電話1 支。得手後，
    乙○○、丙○○即將行動電話變賣，並與竊得之現金共同朋
    分花用。嗣因丙○○內心不安，即向司法警察自首前開犯行
    ，員警始循線通知乙○○，而查獲上情，並扣得乙○○所有
    ，供其行竊所用之一字起子1 把。
  (二)丙○○前曾於91年間，因施用毒品案件，經本院以91年度訴
    字第333 號，判處有期徒刑6 月，入監執行後，於92年9 月
    7 日執行完畢。詎其仍不知悔改，基於收受贓物之故意，明
    知某真實姓名年籍不詳之成年男子，於95年10月13日上午，
    在彰化縣和美鎮○○路366 巷巷口，所交付之觀賞石2 顆係
    來路不明之贓物（係丁○○所有，於95年10月13日前某時，
    在其位於彰化縣和美鎮○○路○ 段227 巷5 號遭竊，丁○○
    係於丙○○遭查獲後之95年10月14日下午10時，始知失竊）
    ，竟仍予以收受。嗣於95年10月13日下午4 時30分許，丙○○騎乘機車載運前開觀賞石2 顆，行經彰化縣和美鎮○○路
    37號前，經警攔查時，即於偵查犯罪職權機關尚不知丁○○
    有觀賞石遭竊，而由丙○○收受該贓物之犯行前，即主動向
    攔檢之員警坦承前開收受贓物行為，並接受裁判，經清查後
    ，始知前開觀賞石係丁○○遭竊之贓物，而查知上情。
二、被告乙○○、丙○○於本院準備程序中，就上揭犯罪事實均
    為有罪之陳述，且其等所犯均係死刑、無期徒刑、最輕本刑
    為3 年以上有期徒刑以外之罪，經本院合議庭依刑事訴訟法
    第273 條之1 第1 項之規定，裁定由受命法官1 人獨任進行
    簡式審判程序。
三、本案證據：
   (一)證人即被害人甲○○於警詢之證述（見警卷）。
   (二)證人即共犯丙○○之證述（見警卷）。
   (三)證人即被害人丁○○於警詢之證述（見警卷）。
   (四)一字起子1把。
   (五)贓物認領保管單1紙（見警卷）。
   (六)鐵捲門開關遭破壞之照片2 紙（見本院卷）。
   (七)被告乙○○、丙○○之自白。
   (八)臺灣高等法院被告前案紀錄表。
四、公訴意旨雖認被告乙○○所為，係犯刑法第321 條第1 項第
    3 款之攜帶兇器竊盜罪，惟被告乙○○與共犯丙○○於進屋
    行竊前，曾破壞該址屬安全設備之鐵捲門開關，業據共犯丙○○及證人甲○○陳稱屬實，從而，被告乙○○所為，應係
    犯刑法第321 條第1 項第3 款、第2 款之攜帶兇器、毀壞安
    全設備竊盜罪，公訴意旨此部分尚有誤會，併此敘明。
五、應依刑事訴訟法第273 條之1 第1 項、第299 條第1 項前段
    、第310 條之2 、第454 條第1 項，刑法第28條、第321 條
    第1 項第3 款、第2 款、第349 條第1 項、第47條第1 項、
    第62條前段、第41條第1 項前段、第38條第1 項第2 款，刑
    法施行法第1 條之1 第1 項、第2 項前段，判決如主文。
六、如不服本判決，應於判決送達後10日內，向本院提出上訴狀
    （須附繕本），上訴於臺灣高等法院臺中分院。
本案經檢察官吳宗達到庭執行職務。
中　　華　　民　　國　　96　　年　　5 　　月　　28　　日
　　　　　　　　　刑事第五庭    法　官　簡婉倫
以上正本證明與原本無異。
如不服本判決，應於判決送達後10日內，向本院提出上訴狀( 須
附繕本 )。
告訴人或被害人對於判決如有不服具備理由請求檢察官上訴者，
其上訴期間之計算係以檢察官收受判決正本之日期為準。
中　　華　　民　　國　　96　　年　　5 　　月　　28　　日
　　　　　　　　　　　　　　　　書記官
附錄本案論罪科刑法條
中華民國刑法第321條第1項第3款
犯竊盜罪而有左列情形之一者，處 6 月以上、 5 年以下有期徒
刑：
三  攜帶兇器而犯之者。
中華民國刑法第349條第1項
收受贓物者，處 3 年以下有期徒刑、拘役或 5 百元以下罰金。
